【裁判字號】    95,台上,5489
【裁判日期】    951005
【裁判案由】    偽造貨幣
【裁判全文】
最高法院刑事判決            九十五年度台上字第五四八九號
上  訴  人  甲○○
上列上訴人因偽造貨幣案件，不服台灣高等法院中華民國九十五
年八月一日第二審判決（九十五年度上訴字第六一號，起訴案號
：台灣板橋地方法院檢察署九十三年度偵字第九００七號），提
起上訴，本院判決如下：
    主  文
上訴駁回。
    理  由
按刑事訴訟法第三百七十七條規定，上訴於第三審法院，非以判
決違背法令為理由，不得為之。是提起第三審上訴，應以原判決
違背法令為理由，係屬法定要件。如果上訴理由書狀並未依據卷
內訴訟資料，具體指摘原判決不適用何種法則或如何適用不當，
或所指摘原判決違法情事，顯與法律規定得為第三審上訴理由之
違法情形，不相適合時，均應認其上訴為違背法律上之程式，予
以駁回。本件原判決認定上訴人甲○○有原判決事實欄所載犯行
，係依憑證人即承辦警員吳志惠、彭明德、黃炳皇、楊明謀分別
在第一審或原審之證詞，又扣案紙鈔經中央印製廠鑑定為偽鈔，
有該廠民國九十三年六月八日中印發字第０九三０００二九０二
號函在卷。而上訴人亦坦承扣案偽鈔中一紙為其所有，其曾於九
十三年三、四月間至聯邦銀行繳款時，交付行員而行使之，因行
員發覺有異而遭退還，復經證人盧聲雲否認有請上訴人代為租屋
或將偽鈔帶至上訴人租住處等情等證據，因而撤銷第一審之科刑
判決，改判仍論處上訴人行使偽造之通用貨幣未遂（累犯）罪刑
。已敘明所憑之證據及認定之理由。對於上訴人矢口否認知悉係
偽鈔，及其餘偽鈔非其所有，所辯警方在台北縣三重市○○路九
十三號二樓之一樓下對其拘束之行為，乃違法逮捕，其未同意警
方至其龍門路租處搜索，自願受搜索同意書係事後在警局內補簽
，又除在台北縣三重市○○○街七巷五號四樓查獲其偽鈔一紙外
，其餘七紙偽鈔非其所有，係警員所栽贓，且非警方於其龍門路
租處所查扣，其迄製作警詢筆錄時始初見該等偽鈔云云，何以係
卸責之詞，不足採信，亦已依據卷內資料逐一指駁。從形式上觀
察，原判決並無違背法令之情形存在。上訴意旨略稱：搜索筆錄
之內容與搜索過程全不相符，搜索扣押筆錄等文件均無陪同搜索
之陳太太的簽名、捺印，同意書雖為上訴人所簽名、捺印，卻為
警方以詐欺方法騙取簽名同意，本件未依法定程序搜索，無證據
能力。上訴人於原審準備程序要求調查陳太太證詞以釐清搜索程
序合法性，原審就此未為調查，亦未說明不調查之理由，有判決
不備理由之違法。又警員未出示警員證及搜索票，違法逕行搜索
，上訴人非現行犯，亦未通緝，其搜索程序有重大瑕疵，違背憲
法第八條之規定，其取得之證據難認有證據能力，判決當然違背
法令云云。經查：按通緝經通知或公告後，檢察官、司法警察官
得拘提被告或逕行逮捕之；又實施搜索或扣押時，發現另案應扣
押之物亦得扣押之，分別送交該管法院或檢察官，刑事訴訟法第
八十七條第一項、第一百五十二條分別定有明文。本件原判決已
敘明，上訴人前經第一審法院以九十三年板院通刑清科緝字第三
五一號通緝在案，有被告全國前案資料查詢表在卷，上訴人於九
十三年五月二十五日為警在台北縣三重市○○路九三號二樓之一
樓下為警查獲，警方係以通緝到案依法予以逮捕。又附卷之自願
受搜索同意書為上訴人所親自簽具，此為上訴人於原審所不否認
。而證人即承辦警員吳志惠、彭明德、黃炳皇、楊明謀等人均一
致證稱：警方在上訴人民生東街居所搜索時，有發現一紙鈔票，
雖覺可疑，但並未扣案，經詢問後，知悉上訴人尚有龍門路租處
，上訴人於民生東街居所簽具自願受搜索同意書，同意警方至龍
門路租處搜索後，帶同警方至該租處，在床頭櫃上發現上訴人所
有之皮包，內有上訴人證件、提款卡及七紙鈔票，經核對紙鈔編
號，發現有二紙同號，乃認定為偽鈔，並請上訴人取出於民生東
街發覺之可疑鈔票，予以一併扣案等語，均已於理由內詳加說明
，並無違誤。上訴意旨仍就原審已調查、理由已說明之事項，徒
憑己見漫事爭執，顯非依據卷內資料具體指摘，並非適法之上訴
第三審理由。衡以上述說明，應認其上訴為違背法律上之程式，
予以駁回。
據上論結，應依刑事訴訟法第三百九十五條前段，判決如主文。
中    華    民    國  九十五  年    十    月    五    日
                      最高法院刑事第十庭
                          審判長法官  洪  清  江
                                法官  石  木  欽
                                法官  李  伯  道
                                法官  林  勤  純
                                法官  陳  晴  教
      本件正本證明與原本無異
                                      書  記  官
中    華    民    國  九十五  年    十    月   十三   日
                                                    m


司法院資訊處製作；財團法人民間司法改革基金會備份。
